臺灣臺北地方法院民事判決　　　　　　　 96年度訴字第275號
原　　　　告　永豐商業銀行股份有限公司
法 定 代理人　辛○○
訴 訟 代理人　甲○○
　　　　　　　戊○○
　　　　　　　己○○
被　　　　告　銘祥通運有限公司
兼法定代理人
及下開三人共
同訴訟代理人　丙○○
被　　　　告　乙○○
　　　　　　　丁○○○
　　　　　　　庚○○
上列當事人間請求清償借款事件，本院於中華民國96年4月20日
言詞辯論終結，判決如下：
    主      文
被告應連帶給付原告新臺幣肆拾伍萬肆仟玖佰陸拾元，及自民國
九十六年四月二十日起至清償日止，按年息百分之五計算之利息
；並自民國九十六年五月二十一日起至清償日止，在六個月內給
付者，按上開利率百分之十，超過六個月者，按上開利率百分之
二十加付違約金。
訴訟費用由被告連帶負擔。
本判決得假執行。
    事實及理由
甲、程序方面：
    按訴狀送達後，原告不得將原訴變更或追加他訴，但擴張或
    減縮應受判決事項之聲明者，不在此限，民事訴訟法第255
    條第1項第3款定有明文。本件原告於民國95年12月29日之民
    事訴訟起訴狀原係請求「被告應連帶給付原告新臺幣（下同
    ）585,901元，及自95年10月27日起至清償日止，按年息5%
    計算之利息，並自95年11月28日起至清償日止，在6個月內
    給付者，按上開利率10%，超過6個月者，按上開利率20%加
    付違約金。」嗣於訴狀送達後之96年4月20日，變更其聲明
    而請求「被告應連帶給付原告454,960元，及自96年4月20日
    起至清償日止，按年息5%計算之利息，並自96年5月21日起
    至清償日止，在6個月內給付者，按上開利率10%，超過6個
    月者，按上開利率20%加付違約金。」，核屬訴之聲明之減
    縮，依前揭規定，本院自應予以准許，合先敘明。
乙、實體方面：
一、原告主張：被告銘祥通運有限公司（下稱銘祥公司）於93年
    8月26日，以被告丙○○、乙○○、丁○○○、庚○○為連
    帶保證人，向原告借用2,000,000元，清償期為96年8月26日
    ，約定利息按年息5%計算；並約定按月分期攤還本金、利息
    ，若一期未繳，視為全部到期。詎銘祥公司自95年11月26日
    起，即未依約清償應自95年10月27日起分期攤還之本金及利
    息，依前述約定，借款視為全部到期，銘祥公司尚欠原告如
    主文第一項所示之本金、利息、違約金。爰依消費借貸和連
    帶保證之法律關係，請求被告連帶給付如主文第1項所示之
    本金、利息、違約金等語。並聲明：除假執行之金額外，如
    主文第1項所示。
二、被告則以：其於95年11月26日應繳之利息所開支票遭退票，
    但同年12月7日有把錢補進去，同年12月26日、96年1月26日
    有正常繳，同年4月12日又匯款25,726元，其有還款誠意等
    語，資為抗辯。並聲明：原告之訴及假執行之聲請均駁回。
三、按借用人應於約定期限內，返還與借用物種類、品質、數量
    相同之物，民法第478條前段定有明文。又依兩造之借款撥
    貸書第5點約定：系爭借款之償還方式為自第一期起，本息
    平均攤還；依兩造之綜合授信約定書第5條前段、第6條第1
    項第1款約定：立約人對貴行所負一切債務，均應依照借款
    撥貸書所載利率計付利息，除另有約定外，按月支付；立約
    人對貴行所負之一切債務，如有任何一宗債務不依約清償或
    攤償本金時，無須由貴行事先通知或催告，貴行得隨時減少
    對立約人之授信額度或縮短借款期限，或視為全部到期對。
    而銘祥公司應於95年11月26日繳交系爭借款之本息，惟未依
    約繳納分期款之事實，亦據被告自承：95年11月26日應繳之
    利息所開支票遭退票，於同年12月7日把錢補進去等語（見
    本院96年3月21日言詞辯論筆錄），並有繳款明細在卷可稽
    ；雖銘祥公司嗣後補繳部分本息，惟其既未依約定於期限內
    清償分期款，則依兩造前揭約定，系爭借款視為全部到期，
    是依首揭民法第478條前段之規定，銘祥公司自應負返還全
    部借款之責任。又迄本件言詞辯論終結止，銘祥公司尚積欠
    454,960元及利息，為被告所不爭執。而保證債務之所謂連
    帶，係指保證人與主債務人負同一債務，對於債權人各負全
    部給付之責任者而言，此就民法第272條第1項規定連帶債務
    文義參照觀之甚明，最高法院45年度台上字第1426號判例可
    資參照。本件丙○○、乙○○、丁○○○、庚○○擔任銘祥
    公司連帶保證人，依前述說明自應與銘祥公司就前揭債務連
    帶負擔給付責任。從而，原告依消費借貸和連帶保證之法律
    關係，請求被告連帶給付如主文第一項所示之本金、利息、
    違約金，為有理由，應予准許。
四、本件原告勝訴部分之金額未逾500,000元，應依職權宣告假
    執行。
五、訴訟費用負擔之依據：民事訴訟法第85條第2項。
中　　華　　民　　國　　96　　年　　 4　　月 　 27　　日
　　　　　　　　　民事第六庭  法　官  蕭清清
以上正本係照原本作成。
如對本判決上訴，須於判決送達後20日內向本院提出上訴狀，並
依上訴利益繳納上訴費。
中　　華　　民　　國　　96　　年　　 4 　 月　  27　　日
                              書記官　林秀娥
